臺灣高等法院高雄分院刑事判決　　　　　　　　九十三年度上易字第三三六號
　　　上　訴　人
　　　即　被　告　乙○○
右上訴人因竊盜案件，不服臺灣屏東地方法院九十三年度易字第一一六號中華民國九
十三年五月三十一日第一審判決（起訴案號：臺灣屏東地方法院檢察署九十二年度偵
字第一八四二號），提起上訴，本院判決如左：
    主  文
上訴駁回。
    事  實
一、乙○○於民國（下同）八十三年間因違反麻醉藥品管理條例案件，經本院分別判
    處有期徒刑五年三月及有期徒刑七月，二案接續執行，於八十八年十二月三日執
    行完畢，仍不知悔改。於九十年十二月十二日晚間，與黃輝鵬（由本院另案將之
    與他案依連續犯合併審理後判處有期徒刑一年二月確定）、潘水來、潘文泰（均
    因曾經判決確定而由公訴人不起訴處分確定）結夥三人以上，基於意圖為自己不
    法所有之共同犯意聯絡，共乘黃輝鵬所有之車牌號碼六Ｋ─四一八三號大貨車，
    前往屏東縣枋寮鄉○○○路旁「屏南大鎮」工地，竊取搬運甲○○所有，並放置
    於該處之板模五千二百五十片、夾板二千七百支、鐵架七千支後，運至屏東縣潮
    州鎮○○路萬應公廟前空地放置，嗣由潘水來以新台幣（下同）四萬元之代價，
    將上開贓物中之三百五十片板模出售予陳明建（另由公訴人為不起訴處分）。
二、案經被害人甲○○訴由屏東縣警察局枋寮分局報告臺灣屏東地方法院檢察署檢察
    官偵查起訴。
    理  由
一、訊據上訴人即被告乙○○坦承於上開時、地有與潘水來、黃輝鵬等人共同去搬運
    板模，惟矢口否認有竊盜之犯行，辯稱：我受雇於潘水來，我不知道潘水來、黃
    輝鵬等人要去偷東西等語。
二、然查：
（一）右揭犯罪事實，業據被告孫慶明於原審審理時供承不諱，且上開板模五千二百
      五十片、夾板二千七百支、鐵架七千支於前開時、地遭人竊取之事實，則據證
      人即被害人甲○○於警詢及偵查中陳述明確，並經另案被告潘水來、黃輝鵬於
      警詢及偵查時供述於上開時地與被告乙○○共同搬運板模等物至屏東縣潮州鎮
      ○○路萬應公廟前空地置放等語互核無訛，而系爭板模被搬運置放於屏東縣潮
      州鎮○○路萬應公廟前空地置放，亦有照片四幀在警訊卷第七五頁、第七六頁
      可佐。此外，並有贓物認領保管收據等資料附於警訊卷第七七頁可參。
（二）本件被告果真僅單純受僱於共犯潘水來搬運系爭物品而賺取四千元之工資，並
      未參予共同竊盜之行為，為何被告竟同意賠償被害人甲○○三十五萬元？此賠
      償金額與被告所賺取之工資顯不成比例，有違常理。
（三）況且被告於原審時為認罪之陳述，原審遂依簡式審判程序進行，且於本院審理
      時，被告亦未作無罪之答辯，此觀之本院之審判筆錄自明。
（四）共犯潘水來、潘文泰二人所涉本案竊盜，經公訴人認該二人前所犯竊盜罪，經
      分別判刑確定，與本案有連續犯之裁判上一罪關係，故為不起訴處分；至共犯
      黃輝鵬部分，因其尚有竊盜案在原審審理中，經公訴人移送原審併案，亦經本
      院於九十二年八月二十九日以九十二年度上易字第一一二三號判處「黃輝鵬連
      續攜帶兇器竊盜，處有期徒刑一年二月」，有該判決一份附於偵查卷第九四頁
      至第九八頁足憑，因此上開不起訴處分書及判決亦均認定被告乙○○有共同參
      與本案之竊盜無誤。
（五）綜上所述，足見被告於本院所為上開辯詞，應係卸責之詞，不足採信。本件事
      證明確，被告結夥三人以上竊盜犯行，堪以認定。
三、被告乙○○與潘水來、黃輝鵬、潘文泰共同於上開時地竊取告訴人甲○○所有之
    板模五千二百五十片、夾板二千七百支、鐵架七千支，核被告所為，係犯刑法第
    三百二十一條第一項第四款之結夥三人加重竊盜罪。被告與潘水來、潘文泰、黃
    輝鵬彼此間，互有犯意聯絡及行為分擔，為共同正犯。起訴書認被告前開所為，
    係犯刑法第三百二十條第一項之普通竊盜罪嫌，起訴法條尚有未洽，然公訴檢察
    官已於原審審理時當庭變更起訴法條為刑法第三百二十一條第一項第四款，應屬
    正確，併予敘明。又被告曾於八十三年間因麻醉藥品管理條例案件，經本院分別
    判處有期徒刑五年三月及有期徒刑七月，於八十八年十二月三日執行完畢，有臺
    灣高等法院被告全國前案紀錄表及臺灣屏東地方法院檢察署刑案資料查註紀錄表
    各一份在卷可稽，其於五年內再犯本刑為有期徒刑以上之罪，為累犯，爰依刑法
    第四十七條之規定，加重其刑。
四、原審以被告罪證明確，因而適用刑法第二十八條、第三百二十一條第一項第四款
    、第四十七條之規定，並審酌被告因一己私利，即恣意竊取他人財物，惟考量渠
    於犯後已坦承犯行，並表悔意，且所竊得之財物為被害人領回，所生危害尚非過
    巨，及其智識程度、犯罪目的等一切情狀，量處有期徒刑八月，認事用法，核無
    不合，量刑亦屬允當。被告上訴意旨，空言否認犯罪，指摘原判決不當，為無理
    由，應予駁回。
據上論斷，應依刑事訴訟法第三百六十八條，判決如主文。
本案經檢察官周章欽到庭執行職務。
中      華      民      國    九十三    年      八      月      四      日
                              臺灣高等法院高雄分院刑事第二庭
                                  審判長法官  林正雄
                                        法官  陳啟造
                                        法官  黃壽燕
右正本證明與原本無異。
不得上訴。
                                  法院書記官  黃一秋
中    華    民    國      九十三      年      八      月      四        日
附錄本判決論罪科刑法條：
中華民國刑法第三百二十一條
犯竊盜罪而有左列情形之一者，處六月以上、五年以下有期徒刑：
一  於夜間侵入住宅或有人居住之建築物、船艦或隱匿其內而犯之者。
二  毀越門扇、牆垣或其他安全設備而犯之者。
三  攜帶兇器而犯之者。
四  結夥三人以上而犯之者。
五  乘火災、水災或其他災害之際而犯之者。
六  在車站或埠頭而犯之者。
前項之未遂犯罰之。
